臺灣新竹地方法院刑事判決　　　　　　100年度審易字第672號
公　訴　人　臺灣新竹地方法院檢察署檢察官
被　　　告　余政賢
　　　　　　　　　　（另案在法務部矯正署新竹監獄執行中）
上列被告因恐嚇取財案件，經檢察官提起公訴（100 年度少連偵
字第22號），本院依簡式審判程序判決如下：
    主  文
余政賢成年人與少年共同犯恐嚇取財未遂罪，處有期徒刑伍月，
如易科罰金，以新臺幣壹仟元折算壹日。扣案之行動電話壹支沒
收。
    事  實
一、余政賢與劉興堂係朋友關係，余政賢基於意圖為自己不法之
    所有之恐嚇取財犯意，藉要求劉興堂支付跑路費用新臺幣（
    下同）129 萬元為由，接續為下列恐嚇取財犯行：
（一）於民國99年1 月15日14時許，在新竹縣竹北市○○路劉興
      堂所經營之YY檳榔攤內，以兇惡之語氣向劉興堂恐嚇稱：
      「一星期內交付129 萬元，不然對你家人不利」等語，致
      使劉興堂因而心生恐懼。
（二）余政賢於同年月17日凌晨零時許，至劉興堂之妹妹劉淑美
      位於新竹市○區○○○街20號之住處門口，潑灑紅色油漆
      （所涉毀損部分未據告訴），以此方式接續恐嚇劉興堂、
      劉淑美，致使渠等心生畏懼。
（三）余政賢於同年月22日凌晨零時許，再度至劉淑美位於上址
      之住處門口，潑灑紅色油漆，並留下「劉興堂三天內跟我
      把錢處理掉」等內容之恐嚇信條，以此方式接續恐嚇劉興
      堂、劉淑美，致使渠等心生畏懼。
（四）余政賢於同年月23日6 時30分許，至上開YY檳榔攤處找劉
      興堂討錢談判，雙方一言不合後，余政賢乃接續上揭犯意
      ，並與未成年少年葉○○（為81年7 月出生，真實姓名年
      籍詳卷，業經本院少年法庭裁定訓誡及假日生活輔導確定
      ）共同基於意圖為自己不法所有之恐嚇取財犯意聯絡，余
      政賢持三節棍（未扣案），並指示少年葉○○持磚塊（未
      扣案）砸破上開檳榔攤之玻璃（所涉毀損部分未據告訴）
      ，以此方式接續恐嚇劉興堂，致使其心生畏懼。
（五）余政賢於附表各該編號所示時間，在新竹市某不詳地點，
      分別以其所使用之門號0000000000號及0000000000號行動
      電話，發送如附表各該編號所示內容之訊息至劉興堂所使
      用之門號0000000000號行動電話，以此方式接續恐嚇劉興
      堂，致使其心生畏懼。
二、嗣劉興堂因不堪其擾，遂於99年2 月1 日報警處理，經警循
    線於99年3 月20日在新竹縣竹北市○○路與中華路口處查獲
    余政賢而未得逞，並當場扣得其隨身攜帶之行動電話1 支、
    菜刀1 把、膠帶1 捲及背包1 個等物，而查悉上情。
三、案經新竹縣政府警察局報告臺灣新竹地方法院檢察署檢察官
    偵查起訴。
    理  由
一、本件被告余政賢所犯恐嚇取財未遂罪，係非死刑、無期徒刑
    、最輕本刑為三年以上有期徒刑之罪，或高等法院管轄第一
    審之案件，被告等於本院準備程序進行中，就被訴事實為有
    罪之陳述，經本院合議庭認合於刑事訴訟法第273 條之1 第
    1 項之規定，裁定進行簡式審判程序，合先敘明。
二、上揭犯罪事實業據被告余政賢坦承不諱，且為被害人劉興堂
    及劉淑美於警詢及偵訊時指述綦詳，並為證人即同案少年葉
    ○○於警詢及偵訊時證述在卷，復有新竹縣政府警察局橫山
    分局扣押筆錄1 份、扣押物品目錄表1 份、新竹縣政府警察
    局指認犯罪嫌疑人紀錄表1 份、被害人劉興堂手機內訊息內
    容翻拍照片4 幀、現場暨監視器翻拍照片6 幀、恐嚇信條1
    張暨車籍查詢－基本資料詳細畫面1 份等在卷足稽，被告自
    白核與事實相符而堪採信，本案事證明確，被告所為前揭犯
    行堪以認定，應予依法論科。
三、核被告余政賢所為，係犯刑法第346 條第3 項、第1 項之恐
    嚇取財未遂罪。被告與少年葉○○就事實欄一之（四）所示
    犯行間，具有犯意聯絡及行為分擔，為共同正犯。又被告所
    為如事實欄一之（一）、之（二）、之（三）、之（四）等
    4 次恐嚇行為，及所為如事實欄一之（五）4 次傳送行動電
    話簡訊之恐嚇行為，時間接續，每次恐嚇行為之獨立性均極
    為薄弱，依一般社會觀念難以強行分離，顯係基於單一犯意
    接續所為，侵害同一法益，為接續犯，屬單純一罪。又被告
    以一接續恐嚇行為同時侵害被害人劉興堂及劉淑美之法益，
    為想像競合犯，應依刑法第55條前段之規定，從一重處斷。
    又被告為69年11月29日出生，已為成年人等情，有其年籍資
    料1 份在卷足參，其與少年葉○○共同實施本件恐嚇取財未
    遂犯行，應依兒童及少年福利法第70條第1 項前段之規定，
    依法加重其刑。又被告已著手於恐嚇取財行為之實施，而尚
    未生取得財物之結果，其犯罪尚屬未遂，應依刑法第25條第
    2 項之規定，減輕其刑，並先加重後減輕之。爰審酌被告不
    思以合法正當途徑處理其與被害人劉興堂間之糾紛，竟對被
    害人為恐嚇取財未遂之犯行，其欲以恐嚇之手段達到解決前
    開糾紛之目的，犯罪動機非良善、亦影響社會秩序之維持，
    造成被害人劉興堂、劉淑美2 人內心恐懼，再兼衡其之素行
    、智識程度、生活狀況、犯罪目的、手段、情節及犯罪後坦
    承犯行，態度尚可等一切情狀，量處如主文所示之刑，並諭
    知如易科罰金之折算標準，以資懲儆。又扣案之行動電話1
    支為被告所有，且係供其為傳送上揭內容之訊息與被害人劉
    興堂所用之物等情，業據被告於警詢時供述在卷，爰應依刑
    法第38條第1 項第2 款之規定宣告沒收之。至其餘扣案之菜
    刀1 把、膠帶1 捲及背包1 個等物，雖係被告所有之物，惟
    查無積極證據足認係供被告為本案犯行所用、預備或所得之
    物，且均非違禁物，爰均不予宣告沒收。又被告為上揭犯行
    時所用之三節棍及磚塊等物，三節棍已丟棄，磚塊留在現場
    等情，亦據被告於警詢時供述在卷，為免將來執行之困難，
    爰亦不予以宣告沒收之，均附此敘明。
據上論斷，應依刑事訴訟法第273 條之1 第1 項、第299 條第1
項前段，刑法第28條、第346 條第3 項、第1 項、第25條第2 項
、第41條第1 項前段、第55條前段、第38條第1 項第2 款，兒童
及少年福利法第70條第1 項前段，刑法施行法第1 條之1 第1 項
、第2 項前段，判決如主文。
本案經檢察官邱志平到庭執行職務。
中　　華　　民　　國　 100　　年　　8 　　月　　26　　日
                  刑事第九庭      法  官      楊惠芬
以上正本證明與原本無異。
如不服本判決應於收受本判決後10日內向本院提出上訴書狀，上
訴書狀應敘述具體理由。上訴書狀未敘述上訴理由者，應於上訴
期間屆滿後20日內補提理由書狀於本院( 均須按他造當事人之人
數附繕本 )「切勿逕送上級法院」。
中　　華　　民　　國　 100　　年　　8 　　月　　26　　日
                                  書記官      許弘杰
附表：
┌──┬─────┬──────┬───────────────┐
│編號│發送時間  │發送訊息之行│訊      息      內      容    │
│    │          │動電話號碼  │                              │
├──┼─────┼──────┼───────────────┤
│1   │99年1 月24│0000000000  │幹你娘掛我電話，沒心要出面處理│
│    │日14時38分│            │，你逼我                      │
├──┼─────┼──────┼───────────────┤
│2   │99年1 月30│0000000000  │今晚六點看你要不要找我們政哥一│
│    │日14時28分│            │起出來談一談，我哥哥看你要不要│
│    │          │            │出來談！我等你消息            │
├──┼─────┼──────┼───────────────┤
│3   │99年1 月31│0000000000  │你應該有收到你妹的通知，七點半│
│    │日18時5 分│            │你家見面，七點半沒看到你出面或│
│    │          │            │叫條子的話，後果自行負責。    │
├──┼─────┼──────┼───────────────┤
│4   │99年1 月31│0000000000  │這一切是你給我的，我們大家試試│
│    │日19時43分│            │看，你老婆做六合彩組頭嗎開檳榔│
│    │          │            │攤嗎你有家人別人都沒有嗎別人的│
│    │          │            │小孩死不完嗎。限你兩小時內主動│
│    │          │            │跟我連絡否則後果自行          │
└──┴─────┴──────┴───────────────┘
附錄本案論罪科刑法條：
刑法第346 條：
意圖為自己或第三人不法之所有，以恐嚇使人將本人或第三人之
物交付者，處六月以上五年以下有期徒刑，得併科一千元以下罰
金。
以前項方法得財產上不法之利益，或使第三人得之者，亦同。
前二項之未遂犯罰之。
